[
  { "id": 1, "english": "eat", "kannada": "ತಿನ್ನು", "transliteration": "tinnu" },
  { "id": 2, "english": "drink", "kannada": "ಕುಡಿಯು", "transliteration": "kuḍiyu" },
  { "id": 3, "english": "go", "kannada": "ಹೋಗು", "transliteration": "hōgu" },
  { "id": 4, "english": "come", "kannada": "ಬರು", "transliteration": "baru" },
  { "id": 5, "english": "see", "kannada": "ನೋಡು", "transliteration": "nōḍu" },
  { "id": 6, "english": "hear", "kannada": "ಕೇಳು", "transliteration": "kēḷu" },
  { "id": 7, "english": "speak", "kannada": "ಮಾತನಾಡು", "transliteration": "mātanāḍu" },
  { "id": 8, "english": "read", "kannada": "ಓದು", "transliteration": "ōdu" },
  { "id": 9, "english": "write", "kannada": "ಬರೆಯು", "transliteration": "bareyu" },
  { "id": 10, "english": "run", "kannada": "ಓಡು", "transliteration": "ōḍu" },
  { "id": 11, "english": "walk", "kannada": "ನಡೆ", "transliteration": "naḍe" },
  { "id": 12, "english": "sleep", "kannada": "ನಿದ್ರೆ ಮಾಡು", "transliteration": "nidre māḍu" },
  { "id": 13, "english": "wake up", "kannada": "ಎದ್ದೇಳು", "transliteration": "eddēḷu" },
  { "id": 14, "english": "sit", "kannada": "ಕುಳಿತುಕೋ", "transliteration": "kuḷitukō" },
  { "id": 15, "english": "stand", "kannada": "ನಿಲ್ಲು", "transliteration": "nillu" },
  { "id": 16, "english": "give", "kannada": "ಕೊಡು", "transliteration": "koḍu" },
  { "id": 17, "english": "take", "kannada": "ತಗೆ", "transliteration": "tage" },
  { "id": 18, "english": "open", "kannada": "ತೆರೆ", "transliteration": "tere" },
  { "id": 19, "english": "close", "kannada": "ಮುಚ್ಚು", "transliteration": "muccu" },
  { "id": 20, "english": "laugh", "kannada": "ನಗು", "transliteration": "nagu" },
  { "id": 21, "english": "cry", "kannada": "ಅಳು", "transliteration": "aḷu" },
  { "id": 22, "english": "work", "kannada": "ಕೆಲಸ ಮಾಡು", "transliteration": "kelasa māḍu" },
  { "id": 23, "english": "play", "kannada": "ಆಡು", "transliteration": "āḍu" },
  { "id": 24, "english": "study", "kannada": "ಅಧ್ಯಯನ ಮಾಡು", "transliteration": "adhyayana māḍu" },
  { "id": 25, "english": "teach", "kannada": "ಬೋಧಿಸು", "transliteration": "bōdhisu" }
]
